臺灣新北地方法院民事裁定
111年度聲字第188號
聲  請  人  威技電器股份有限公司

法定代理人  邱明聰  
訴訟代理人  呂月瑛律師
            黃雨柔律師
上列聲請人因與相對人Danby Products Limited等間確認債權不
存在事件（本院110年度重訴字第205號），聲請交付法庭錄音光
碟，本院裁定如下：
    主  文
准予交付聲請人本院110年度重訴字第205號確認債權不存在事件
，111年1月14日言詞辯論期日之數位錄音光碟。
聲請人就前項所示數位錄音光碟內容，不得散布、公開播送，或
為非正當目的使用。
聲請費用由聲請人負擔。
    理  由
一、本件聲請意旨略以：聲請人與相對人Danby Products Limit
    ed等間之本院110年度重訴字第205號確認債權不存在事件，
    本院於111年1月14日言詞辯論日裁定就本件有國際裁判審判
    權後，相對人提起不合法抗告以拖延訴訟，更重複於美國提
    起訴訟請求賠償，影響聲請人之主張或法律上利益之維護，
    聲請人擬將上開開庭過程提出至美國法院，爰依法聲請交付
    111年1月14日之法庭錄音光碟等語。
二、按當事人及依法得聲請閱覽卷宗之人，因主張或維護其法律
    上利益，得於開庭翌日起至裁判確定後6個月內，敘明理由
    聲請交付法庭錄音或錄影內容，由法院為許可與否之裁定。
    法院受理前開聲請，如認符合聲請人要件，並在聲請期間內
    提出，且就所主張或維護法律上之利益已敘明者，除法令另
    有排除規定外，應予許可。所謂法令另有排除規定，係指法
    院組織法第90條之1第2項、第3項所定，依法令得不予許可
    或限制聲請閱覽抄錄或攝影卷內文書，以及涉及國家機密或
    其他依法令應予保密事項，法院得不予許可或限制等情形，
    此觀法院組織法第90條之1第1、2、3項，法庭錄音錄影及其
    利用保存辦法第8條第1、2、3項規定暨105年5月23日增訂該
    辦法第8條第2項之立法理由即明。又所謂主張或維護法律上
    利益者，舉凡核對更正筆錄、他案訴訟所需，或認法院指揮
    訴訟方式對其訴訟權益有影響之虞，欲用以保障其法律上利
    益等，均屬之（法庭錄音錄影及其利用保存辦法第8條之修
    正說明參照）。
三、經查，本件聲請人為本院110年度重訴字第205號確認債權不
    存在事件之當事人，為依法得聲請閱覽卷宗之人，其主張需
    法庭錄音檔提出至美國法院，而聲請交付前開期日之數位錄
    音光碟，堪認係為維護其法律上利益，且上開言詞辯論程序
    之開庭內容並無涉及國家機密或其他依法令應予保密之事項
    ，或涉及當事人或第三人隱私或業務秘密，其聲請於法並無
    不合，應予准許。惟聲請人依法就取得之法庭數位錄音光碟
    內容，不得散布、公開播送，或為非正當目的使用，併特予
    裁示以促其注意遵守。
四、爰裁定如主文。
中　　華　　民　　國　 111　　年　　8 　　月　　10　　日
                  民事第五庭    法　官　連士綱
以上正本係照原本作成。
本裁定不得抗告。
中　　華　　民　　國　　111 　年　　8 　　月　　10　　日
                                書記官　游曉婷